【裁判字號】    94,訴,1782
【裁判日期】    950417
【裁判案由】    毒品危害防制條例
【裁判全文】
臺灣臺北地方法院刑事判決              94年度訴字第1782號
公  訴  人  臺灣臺北地方法院檢察署檢察官
被      告  甲○○
上列被告因違反毒品危害防制條例案件，經檢察官提起公訴（臺
灣臺北地方法院檢察署94年度毒偵字第2752號）及移送併辦（臺
灣花蓮地方法院檢察署95年度毒偵字第84號），被告於本院準備
程序中，先就被訴事實為有罪之陳述，本院合議庭裁定適用簡式
審判程序審理，茲判決如下：
    主  文
甲○○連續施用第一級毒品，累犯，處有期徒刑壹年貳月。扣案
之第一級毒品海洛因壹小包，包裝袋內之第一級毒品海洛因（淨
重零點零肆公克）沒收銷燬；包裝袋壹個，沒收。
    事  實
一、甲○○前因施用毒品案件，經依臺灣花蓮地方法院88年度毒
    聲字第760 號裁定送勒戒處所觀察、勒戒後，認有繼續施用
    毒品之傾向，經依同法院88年度毒聲字第814 號裁定施以強
    制戒治執行滿3 月後，認無繼續戒治之必要，經同法院89年
    度毒聲字第463 號裁定停止戒治並付保護管束，因於89年間
    又犯施用第二級毒品案件，經同法院以89年度毒聲字第1076
    號裁定撤銷停止戒治，並以90年度毒聲字第360 號裁定延長
    戒治1 年，復經同法院以90年度毒聲字第901 號裁定免予繼
    續戒治，於90年11月5 日免行繼續強制戒治執行出監。上開
    89年間所犯施用第二級毒品案件，並由臺灣花蓮地方法院檢
    察署檢察官以89年度毒偵字第448 號提起公訴，經臺灣花蓮
    地方法院以89年度易字第303 號判處有期徒刑8 月確定，復
    於90年間，又因施用第二級毒品案件，經同法院以90年度易
    字第114 號判處有期徒刑1 年確定，而於92年4 月15日縮刑
    假釋出監，刑期已於92年6 月20日屆滿，以已執行完畢論。
二、詎甲○○於強制戒治執行完畢釋放後5 年內，明知海洛因為
    毒品危害防制條例第2 條第2 項第1 款所明定之第一級毒品
    ，不得持有及施用，復基於施用第一級毒品海洛因之概括犯
    意：
  (一)於94年9 月7 日上午8 時許，在臺北市中山區○○○路107
    巷15號2 樓211 室租屋處內，以將毒品海洛因摻入香煙內點
    燃後吸食之方式，施用第一級毒品海洛因1 次。嗣經警於同
    年月8 日18時40分許，在上址查獲，並當場扣得其所有第一
    級毒品海洛因1 小包（淨重0.04公克，空包裝重0.18公克）
    。
  (二)復於94年11月9 日為警採尿前26小時內之某時（不含為警查
    獲後至採尿之期間），承前施用第一級毒品之概括犯意，在
    不詳地點，以相同手法施用第一級毒品海洛因1 次。嗣於94
    年11月9 日14時5 分許，在花蓮縣吉安鄉○○路○ 段104 號
    花蓮縣警察局吉安分局仁里派出所內因另案為警查獲詢問時
    ，經其同意，由警採集其尿液送驗，結果呈嗎啡陽性反應，
    始獲悉上情。
三、案經臺北市政府警察局中山分局報請臺灣臺北地方法院檢察
    署檢察官偵查起訴，及花蓮縣警察局吉安分局報請臺灣花蓮
    地方檢察署檢察官偵查而移送併辦。
    理  由
一、本件被告甲○○所犯施用第一級毒品罪，並非死刑、無期徒
    刑、最輕本刑為3 年以上有期徒刑之罪，亦非高等法院管轄
    第一審案件，於準備程序進行中，被告先就被訴事實為有罪
    之陳述，經告知被告簡式審判程序之旨，並聽取檢察官、被
    告之意見後，本院合議庭裁定由受命法官進行簡式審判程序
    ，是本件之證據調查，依刑事訴訟法第273條之2規定，不受
    同法第159條第1項、第161條之2、第161條之3、第163條之1
    及第164條至第170條規定之限制，合先敘明。
二、上揭犯罪事實，業據被告於本院審理時坦承不諱，且被告為
    警查獲後所採集之尿液，經以氣相層析質譜儀法檢驗結果，
    均呈海洛因代謝物嗎啡陽性反應，此有台灣檢驗科技股份有
    限公司出具之濫用藥物尿液檢驗報告（94年度毒偵字第2752
    號偵查卷第54頁）及慈濟大學濫用藥檢驗中心出具之檢驗總
    表各1 紙（見花蓮縣警察局吉安分局刑案偵查卷宗第8 頁）
    在卷可稽；又被告於94年9 月8 日為警查獲時扣得第一級毒
    品海洛因1 小包經檢驗結果，確含海洛因成分（淨重0.04公
    克，空包裝重0.18公克），有法務部調查局94年12月30日出
    具之調科壹字第020007627 號鑑定通知書1 件附卷可稽（見
    本院卷），以上均足為被告自白之佐證，而堪認被告自白與
    事實相符。另被告曾因施用毒品案件，經依臺灣花蓮地方法
    院88年度毒聲字第760 號裁定送勒戒處所觀察、勒戒後，認
    有繼續施用毒品之傾向，經依同法院88年度毒聲字第814 號
    裁定施以強制戒治執行滿3 月後，認無繼續戒治之必要，經
    同法院89年度毒聲字第463 號裁定停止戒治並付保護管束，
    因於89年間又犯施用第二級毒品案件，經同法院以89年度毒
    聲字第1076號裁定撤銷停止戒治，並以90年度毒聲字第360
    號裁定延長戒治1 年，復經同法院以90年度毒聲字第901 號
    裁定免予繼續戒治，於90年11月5 日免行繼續強制戒治執行
    出監，此有臺灣高等法院被告前案紀錄表在卷可查。是以綜
    上所述，本件事證明確，被告犯行堪以認定，應予依法論科
    。
三、核被告所為，係犯毒品危害防制條例第10條第1 項之施用第
    一級毒品罪。其施用第一級毒品前後持有第一級毒品之低度
    行為，為施用第一級毒品之高度行為吸收，不另論罪。被告
    先後二次施用第一級毒品犯行，時間緊接、方法相近、觸犯
    構成犯罪要件相同之罪名，顯係基於概括犯意，應依連續犯
    之規定論以一罪，並依法加重其刑。檢察官移送併案部分（
    臺灣花蓮地方法院95年度毒偵字第84號），與起訴之被告施
    用第一級毒品犯行，有連續犯之裁判上一罪關係，為起訴效
    力所及，本院應併予審理，爰附此敘明。末查，被告因施用
    毒品案件，經臺灣花蓮地方法院以89年度易字第303 號判處
    有期徒刑8 月確定，復於90年間，又因施用第二級毒品案件
    ，經同法院以90年度易字第114 號判處有期徒刑1 年確定，
    而於92年4 月15日縮刑假釋出監，刑期已於92年6 月20日屆
    滿，此有臺灣高等法院被告前案紀錄表在卷可按，其於有期
    徒刑執行完畢後5 年內再犯本件有期徒刑以上之罪，為累犯
    ，應依刑法第47條之規定，遞加重其刑。爰審酌被告施用毒
    品戕害自身健康，於94年9月8日經警查獲後猶不知悛悔、復
    再度施用毒品又為警查獲，惟尚能坦承犯行、犯後態度尚佳
    等一切情狀，量處如主文所示之刑。
四、扣案之查獲毒品1 小包（淨重0.04公克），不問屬於犯人與
    否，依毒品危害防制條例第18條第1 項前段規定沒收銷燬。
    上開毒品之包裝袋1 個（重0.18公克），係被告所有用於包
    裝毒品，防其裸露、潮濕，便於攜帶施用毒品所用之物，爰
    依刑法第38條第1 項第2 款之規定，併予宣告沒收。
據上論斷，應依刑事訴訟法第273條之1第1項、第299條第1項前
段，毒品危害防制條例第10條第1項、第18條第1項前段，刑法第
11條、第56條、第47條、第38條第1項第2款，判決如主文。
本案經檢察官張智堯到庭執行職務
中    華    民    國    95    年    4     月    17    日
                  刑事第十三庭  法  官  陳慧萍
以上正本證明與原本無異。
如不服本判決，應於判決送達後10日內，向本院提出上訴狀。
                                書記官  何適熹
中    華    民    國    95    年    4     月    19    日
附錄本案論罪科刑法條：
毒品危害防制條例第10條
施用第一級毒品者，處6月以上5年以下有期徒刑。
施用第二級毒品者，處3年以下有期徒刑。


司法院資訊處製作；財團法人民間司法改革基金會備份。
